【裁判字號】    89,上易,766
【裁判日期】    890509
【裁判案由】    傷害
【裁判全文】
臺灣高等法院臺南分院刑事判決              八十九年度上易字第七六六號    Ｇ
      上  訴  人  臺灣台南地方法院檢察署檢察官
      上  訴  人
      即  被  告  甲  ○  ○
右上訴人因被告傷害案件，不服臺灣臺南地方法院八十九年度易字第一一五號中華民
國八十九年二月二十五日第一審判決（起訴案號：臺灣臺南地方法院檢察署八十八年
度偵字第一四六一七號），提起上訴，本院判決如左：
      主      文
上訴駁回。
      事      實
甲○○於民國（下同）八十八年十一月十三日上午七時三十分許，在台南縣六甲鄉○
○路四二三巷三十六號住處，不滿其妻乙○○○向其索取生活費，而與乙○○○發生
爭執時，其竟基於普通傷害之犯意，持行動電話、拖把毆打乙○○○之頭部、手部等
處，致乙○○○受有右枕部皮下血腫一點五×一點五公分、左手掌背側瘀傷一×一公
分、左前臂瘀傷五×三公分之傷害。案經乙○○○訴由台南縣警察局麻豆分局報請台
灣台南地方法院檢察署檢察官偵查起訴。
      理      由
一、訊據上訴人即被告甲○○，固不諱言有於右揭時地，為告訴人乙○○○向其索取
    生活費事，有與告訴人互相拉扯之事實；惟矢口否認有何傷害之犯行，並辯稱：
    當時其正在吃早餐，告訴人即出手拉其衣服要生活費，其無力給付又急上班，乃
    順手推開告訴人並互相拉扯，於拉扯中告訴人手部受傷在所難免，且告訴人頭部
    屬舊傷，其確未手持行動電話、拖把毆打告訴人云云。然查被告如何為右揭傷害
    告訴人之犯罪事實，已迭據告訴人先後在警訊及原審偵審中指訴不移，且告訴人
    受有事實欄所載之傷勢，亦有台南市立醫院出具之驗傷診斷書一紙，附於警卷足
    稽。考該驗傷診斷書，既已載明告訴人之傷係鈍力所致，且以行動電話、拖把毆
    打告訴人，亦非不可能造成上開傷勢，是被告稱係因互相拉扯所致及係舊傷，已
    非有據，再參諸被告與告訴人係屬夫妻關係，被告又係告訴人平時索取生活費之
    對象，苟被告無上開傷害情事，致告訴人忍無可忍，衡情告訴人應無故意虛構事
    實訴諸法律，而誣陷伊經濟支柱之被告之理，是告訴人之指訴應屬實情，自足資
    為被告犯罪之證據。綜上足認被告所辯前詞，要屬畏罪避重就輕之飾詞，無足取
    信。本件事證已臻明確，被告之犯行洵堪認定，應予依法論科。
二、核被告所為，係犯刑法第二百七十七條第一項之傷害罪。原審本於同上之見解，
    適用該法條及刑法第四十一條，罰金罰鍰提高標準條例第一條前段、第二條，並
    審酌被告之素行、犯罪之動機、目的、方法、告訴人所受危害、及其犯後態度等
    一切情狀，對其量處有期徒刑三月，並諭知如易科罰金以三百元折算一日之標準
    ，以資懲儆。經核認事用法並無不合，量刑亦稱妥適。檢察官循告訴人請求提起
    上訴，認原判決量刑過輕，被告上訴意旨否認犯罪，分別指摘原判決不當，均為
    無理由，均應依法予以駁回。
三、據上論斷，應依刑事訴訟法第三百六十八條，判決如主文。
本案經檢察官蘇南桓到庭執行職務。
中    華    民    國      八十九      年      五      月      九        日
                                  臺灣高等法院臺南分院刑事第二庭
                                      審判長法官  游    明    仁
                                            法官  蘇    重    信
                                            法官  林    永    茂
右正本證明與原本無異。
不得上訴。
                                      法院書記官  楊    清    旺
中    華    民    國      八十九      年      五      月     十         日
附錄法條：
刑法第二百七十七條第一項：傷害人之身體或健康者，處三年以下有期徒刑、拘役或
                          一千元以下罰金。


司法院資訊處製作；財團法人民間司法改革基金會備份。
